# 关于承兑银行信用等级对应收票据和应收款项融资确认的影响

提问人：liu42644268 时间：2020-08-19 21:26:27
应收票据的承兑银行假设为信用等级较低的地方性银行，同时假设持票人对其持有的票据既可能持有至到期也可能贴现或背书转让，那么承兑行较低的信用等级是否会对该票据确认为应收票据或应收款项融资产生影响呢？向大家请教一下，谢谢各位了。

回答人：chenyiwei
一般理解，当承兑行为信用等级较低的地方性银行时，其票据的贴现、背书不满足终止确认条件，一般认为此时不能确认为应收款项融资，而应继续作为应收票据以摊余成本进行后续计量。

提问人：酸菜yu 时间：2020-09-03 10:40:39
请教陈版，票据的贴现、背书是否说明持有意图不仅是收取合同现金流量，也包括出售，该业务模式下可以分类为以摊余成本计量吗？

回答人：chenyiwei
贴现或背书部分票据的事实本身不能单独作为业务模式确定的证据。